---
title: "Modelo SEIR COVID-19"
output:
  flexdashboard::flex_dashboard:
    orientation: rows
    source_code: embed
runtime: shiny
---

```{r setup, include=FALSE}
knitr::opts_chunk$set(echo = TRUE)
library(tidyverse)
library(scales)
library(plotly)
library(flexdashboard)

Poblacion <- 7000000
Ninf <- 1
Rt <- 3.0
Tinf <- 2.9
Tinc <- 5.2
ND <- 200
deltaT <- 1
Fat <- 10
rho <- 1.0

# Para la cantidad de dias escogidas, hay que calcular la cantidad de iteraciones segun deltaT
iteraciones <- round(ND/deltaT)
indices <- c(1:iteraciones)
# En cada iteracion, hay que resolver la ecuacion diferencial de cada Etapa

# Inicializo las variables
S <- numeric(iteraciones)
E <- numeric(iteraciones)
I <- numeric(iteraciones)
R <- numeric(iteraciones)

S[1] <- 1-Ninf/Poblacion
E[1] <- Ninf/Poblacion
I[1] <- 0
R[1] <- 0

for(i in 2:iteraciones){
  S[i] <- S[i-1] - rho*(Rt/Tinf)*I[i-1]*S[i-1]*deltaT
  E[i] <- E[i-1] + (rho*(Rt/Tinf)*I[i-1]*S[i-1] - (E[i-1]/Tinc))*deltaT
  I[i] <- I[i-1] + ((E[i-1]/Tinc)-(I[i-1]/Tinf))*deltaT
  R[i] <- R[i-1] + (I[i-1]/Tinf)*deltaT
}

# Creamos un dataframe de los resultados
SEIR <- data.frame(dia=indices,
                   Susceptibles=S*Poblacion,
                   Expuestos=E*Poblacion,
                   Infectados=I*Poblacion,
                   Removidos=R*Poblacion)

# Calculo la cantidad de fatalidades segun porcentaje
SEIR$Fallecidos <- SEIR$Removidos*(Fat/100)
# Las fatalidades le resta el valor a un porcentaje de Removed - Recovered/Fatalities
SEIR$Curados <- SEIR$Removidos-SEIR$Fallecidos

# Vamos a hacer tidy en SEIR
tidySEIR <- SEIR %>% select(-Susceptibles, -Removidos) %>% pivot_longer(-dia, names_to = 'Etapa', values_to = 'Cantidad')

tidySEIR$Etapa <- factor(tidySEIR$Etapa,
                         levels = c('Curados', 'Expuestos', 'Infectados', 'Fallecidos'))

dataset <- tidySEIR
```

**Simulacion**
===================================== 

Column {.sidebar data-width=350}
-----------------------------------------------------------------------

**Parámetros de Simulación**

```{r, echo=FALSE}
sliderInput("input_poblacion", label = "Población:",
            min = 10000, max = 40000000, value = 7000000, step = 5000)

sliderInput("input_ninf", label = "Número Inicial de Infectados:",
            min = 1, max = 100, value = 1, step = 1)

sliderInput("input_rt", label = "Número Reproductivo Rt:",
            min = 0, max = 10.0, value = 3.0, step = 0.1)

sliderInput("input_tinf", label = "Período Infeccioso Tinf [días]:",
            min = 0, max = 24, value = 2.9, step = 0.1)

sliderInput("input_tinc", label = "Período de Incubación Tinc [días]:",
            min = 0, max = 24, value = 5.2, step = 0.1)

sliderInput("input_dsim", label = "Días de Simulación:",
            min = 100, max = 500, value = 200, step = 1)

sliderInput("input_deltat", label = "Delta T:",
            min = 1, max = 5, value = 1, step = 1)

sliderInput("input_fat", label = "Porcentaje de Fatalidad: ",
            min = 0, max = 100, value = 10, step = 0.1)

sliderInput("input_rho", label = "Distanciamiento Social: ",
            min = 0, max = 1, value = 1.0, step = 0.1)

```


Row
-----------------------------------------------------------------------

### **Evolución de Casos**

```{r, echo=FALSE}
dataset <- reactive({
  
  Poblacion <- input$input_poblacion
  Ninf <- input$input_ninf
  Rt <- input$input_rt
  Tinf <- input$input_tinf
  Tinc <- input$input_tinc
  ND <- input$input_dsim
  deltaT <- input$input_deltat
  Fat <- input$input_fat
  rho <- input$input_rho
  
  iteraciones <- round(ND/deltaT)
  indices <- c(1:iteraciones)
  
  # Inicializo las variables
  S <- numeric(iteraciones)
  E <- numeric(iteraciones)
  I <- numeric(iteraciones)
  R <- numeric(iteraciones)

  S[1] <- 1-Ninf/Poblacion
  E[1] <- Ninf/Poblacion
  I[1] <- 0
  R[1] <- 0
  
  for(i in 2:iteraciones){
  S[i] <- S[i-1] - rho*(Rt/Tinf)*I[i-1]*S[i-1]*deltaT
  E[i] <- E[i-1] + (rho*(Rt/Tinf)*I[i-1]*S[i-1] - (E[i-1]/Tinc))*deltaT
  I[i] <- I[i-1] + ((E[i-1]/Tinc)-(I[i-1]/Tinf))*deltaT
  R[i] <- R[i-1] + (I[i-1]/Tinf)*deltaT
  }

  # Creamos un dataframe de los resultados
  SEIR <- data.frame(dia=indices,
                     Susceptibles=S*Poblacion,
                     Expuestos=E*Poblacion,
                     Infectados=I*Poblacion,
                     Removidos=R*Poblacion)

  # Calculo la cantidad de fatalidades segun porcentaje
  SEIR$Fallecidos <- SEIR$Removidos*(Fat/100)
  # Las fatalidades le resta el valor a un porcentaje de Removed - Recovered/Fatalities
  SEIR$Curados <- SEIR$Removidos-SEIR$Fallecidos

  # Vamos a hacer tidy el SEIR
  tidySEIR <- SEIR %>% select(-Susceptibles, -Removidos) %>% 
    pivot_longer(-dia, names_to = 'Etapa', values_to = 'Cantidad')

  tidySEIR$Etapa <- factor(tidySEIR$Etapa,
                           levels = c('Curados', 'Expuestos', 'Infectados', 'Fallecidos'))
  
  tidySEIR$Cantidad <- round(tidySEIR$Cantidad)
  
  tidySEIR
})

renderPlotly({
 
  plot <- dataset() %>% ggplot(aes(x=dia, y=Cantidad, color=Etapa)) + geom_line(size=1.2) + 
  scale_y_continuous(labels = label_comma(big.mark = "."), breaks = pretty_breaks()) +
  scale_x_continuous(breaks = pretty_breaks()) + 
    theme_light() + 
  labs(x='Días desde Primer Caso',
       y='') + theme(legend.position = 'bottom',
                                      axis.title.x = element_text(face = "bold", size = 12),
                                      axis.title.y = element_text(face = "bold", size = 12)) +
    scale_color_manual( values = c("#6ce763", "#63a2e7", "#fb9a59", "#fb4870"))

  ggplotly(plot) %>% layout(legend = list(orientation = 'h')) %>% 
  layout(legend = list(x=0.0, y=1.1)) %>% layout(xaxis = list(autorange = TRUE),
                                                yaxis = list(autorange = TRUE))
  
})
```

Row
-----------------------------------------------------------------------

### Total Curados

```{r, echo=FALSE}

curad <- reactive({
  ND <- input$input_dsim
  deltaT <- input$input_deltat
  iteraciones <- round(ND/deltaT)
  df <- dataset()
  c <- round(df[df$dia==iteraciones & df$Etapa=='Curados', 3])
  c
})

flexdashboard::renderValueBox({
    valueBox(curad(), icon = "ion-heart", color="#6ce763")
})
```

### Total Infectados

```{r, echo=FALSE}
infec <- reactive({
  ND <- input$input_dsim
  deltaT <- input$input_deltat
  iteraciones <- round(ND/deltaT)
  df <- dataset()
  c <- round(df[df$dia==iteraciones & df$Etapa=='Infectados', 3])
  c
})

flexdashboard::renderValueBox({
    valueBox(infec(), icon = "ion-medkit", color="#fb9a59")
})
```

### Total Fallecidos

```{r, echo=FALSE}
falle <- reactive({
  ND <- input$input_dsim
  deltaT <- input$input_deltat
  iteraciones <- round(ND/deltaT)
  df <- dataset()
  c <- round(df[df$dia==iteraciones & df$Etapa=='Fallecidos', 3])
  c
})

flexdashboard::renderValueBox({
    valueBox(falle(), icon = "fa-exclamation-triangle", color="#fb4870")
})
```

Creditos
===================================== 
    
**Autor:** Ronald Delgado <br />
**Contacto:** ronald.delgado@gmail.com <br />
**LinkedIn:** https://www.linkedin.com/in/ronald-delgado <br />

Este dashboard presenta una simulacion del modelo epidemiologico compartimental [SEIR](https://en.wikipedia.org/wiki/Compartmental_models_in_epidemiology#The_SEIR_model) siguiendo el ejemplo y ecuaciones del trabajo de [Gabriel Goh](http://gabgoh.github.io/) en su implementacion del [Epidemic Calculator](http://gabgoh.github.io/COVID/), asi como del articulo de [Christian Hubbs](https://towardsdatascience.com/social-distancing-to-slow-the-coronavirus-768292f04296) sobre el efecto del distanciamiento social en epidemias. <br />
El mismo representa un modelo aproximado de la dinamica de una epidemia y debe tomarse solo como una referencia a efectos de investigacion, estudio o toma de decisiones.





